# 营业外收支--质量索赔

提问人：15665831995 时间：2020-04-16 08:05:19
您好，请问营业外收入中有质量索赔收入，营业外支出有质量索赔支出，审计时是否需要抵消？

回答人：chenyiwei
如果两个事项存在直接关联的（例如，本企业在向客户A支付了质量赔款后，就该问题中的供应商责任向供应商B索赔，并收到供应商B的赔款），则可以将相关联的收入、支出抵销后按净额列报（即报表上反映该事项对本企业的净损益影响）；其他不关联事项的收入、支出不应抵销列报。